臺灣高等法院臺中分院刑事判決　　　　 94年度上易字第986號
上　訴　人　臺灣臺中地方法院檢察署檢察官
上　訴　人
即　被　告　甲○○
上列上訴人等因被告竊盜案件，不服臺灣臺中地方法院94年度易
字第989號，中華民國94年6月22日第一審判決（起訴案號：臺灣
臺中地方法院檢察署94年度偵字第5767號），提起上訴，本院判
決如下：
    主 　　 文
上訴駁回。
    事實及理由
一、本案經本院審理結果，認第一審判決認事用法及量刑均無不
    當，應予維持，並引用第一審判決書記載之事實、證據及理
    由（如附件）。
二、上訴人即被告（下同）甲○○在本院未提出其他有利之證據
    及辯解，其上訴無理由，應予駁回。
三、至檢察官上訴意旨雖指稱被告尚與林和前（另案偵辦）及另
    一名綽號「大胖」之成年男子，共同基於意圖為自己不法所
    有之概括犯意聯絡，先後（一）於93年或94年間某日，在雲
    林縣古坑鄉○○○段644地號土地「農田水利會360號井」，
    共同竊取台灣電力股份有限公司（下稱台電公司）所有而裝
    置在該處之比流器二只得手。（二）於93年7月5日、同年月
    31 日、同年11月3日，連續在雲林縣崁腳村興長國小後方之
    五千噸蓄水池，共同竊取台糖公司畜殖事業部斗六繁殖場所
    有之規格200ｍ㎡電纜線得手，共計竊得重約 60公斤之電纜
    線一批。嗣被告與林和前、「大胖」之男子等人共同將上開
    比流器二只及電纜線一批載運至雲林縣古坑鄉新庄村石坑橋
    北側30公尺產業道路旁某工寮藏放。至同年5月18日凌晨0時
    20分許，其三人在上開工寮旁將所竊取之電纜線外皮剝開，
    以便於出售牟利之際，適為附近民眾發現有異而報警處理，
    嗣為警當場逮捕被告，並在現場及工寮內扣獲比流器二只、
    長柄剪鉗三支、緊線器一只、絞練器一只、已剝皮電纜線11
    8公斤以及未剝皮電纜線300公斤等物，因認被告此部分亦涉
    有刑法第320條第1項之普通竊盜罪，且與上開科刑部分具有
    連續犯關係而移送併辦云云（即雲林地檢署94年度偵字第22
    40號）。經查不惟被告始終否認此部分竊盜犯行，且證人林
    和前於警詢時亦陳稱：「上述物品均是我所有，比流器二只
    是在工寮前的河床上撿到的，緊線器是我購買的，電纜線也
    是我向他人購買的，長柄剪鉗是隨附電纜線購買的」等語，
    並不能證明上述物品是被告與林和前等人所竊。另證人謝順
    義、陳泰安二人僅能證明台電公司及台糖公司畜殖事業部斗
    六繁殖場有分別失竊上述物品，並不能證明係被告所竊，是
    被告此部分犯罪並不能證明。被告此部分犯罪既不能證明，
    即與起訴部分不生連續關係，非起訴效力所及，本院無法併
    予審判。檢察官上訴意旨指摘原判決就此部分未併予審判不
    當，並無理由，亦應予駁回。又此部分既無法併予審判，即
    應退回原移送機關另行適法處理，併此敘明。
四、被告於本院審判期日經合法傳喚而無正當理由不到庭，爰不
    待其陳述逕行判決。
五、據上論斷，應依刑事訴訟法第三百七十三條、第三百六十八
    條、第三百七十一條，判決如主文。
本案經檢察官乙○○到庭執行職務。
中　　華　　民　　國　　94　　年　　8 　　月　　31　　日
                刑事第八庭  審判長法　官　羅　得　村
                                  法　官　巫　政　松
                                  法　官　劉　榮　服
上列正本證明與原本無異。
不得上訴。
                                  書記官　周　巧　屏
中　　華　　民　　國　　94　　年　　9 　　月　　2 　　日
                                                      Ｒ
